【裁判字號】    89,交聲,33
【裁判日期】    890628
【裁判案由】    違反道路交通管理處罰條例聲明異議
【裁判全文】
臺灣士林地方法院交通事件裁定                      八十九年度交聲字第三三號
    原處分機關  臺北巿交通事件裁決所
    受 處分 人
    即 異議 人  甲○○
右列受處分人因違反道路交通管理處罰條例案件，對於臺北市交通事件裁決所民國八
十九年一月六日所為之處分（原處分案號：北市交裁駕字第二二─三九九三七一號）
，聲明異議，本院裁定如左：
        主  文
異議駁回。
        理  由
一、原處分意旨略以：異議人即受處分人甲○○於民國八十八年十月二十六日晚間八
    時四十七分許，駕駛車號ＤＰ─二三八六號自小客車，在國道一號高速公路北向
    二三二公里處，因有超速及行駛路肩等情事，為內政部警政署國道公路警察局第
    四警察隊查獲，經移送台北市交通事件裁決所處理，依道路交通管理處罰條例第
    三十三條之規定，裁處罰鍰新台幣（下同）六千元，並依同條例第六十三條第一
    項第一款之規定，記違規點數二點等語。異議意旨略以：異議人雖有超速，但並
    未行駛路肩，而當時舉發之員警係坐在車內，其僅依警車內之後視鏡來判斷來車
    之狀況，實屬牽強等語。
二、經查，本件異議人之上開違規事實，業據當時執勤之內政部警政署國道公路警察
    局第四警察隊之員警函稱：「執勤人員每班二人，一人站立於巡邏車外查看行車
    動態，另一人坐於巡邏車內操作雷達測速器；本案當時由車內操作雷達測速器員
    警從照後鏡發現該車行駛路肩及超速違規，站立巡邏車外員警亦同時發現該車違
    規行為，並予以攔車稽查，當時該車距離警車約二○○至三○○公尺。」、「當
    時該駕駛人並未否認行駛路肩違規」等情屬實，有內政部警政署國道公路警察局
    第四警察隊所出具之回函（公警國四刑字第一○七八七號、公警國四刑字第○八
    五七號）各一紙附卷足參，此外復有異議人親自簽名之內政部警政署國道公路警
    察局（８４）公警局字第三九九三七一號舉發違反道路交通管理事件通知單一紙
    在卷可資佐憑。按交通員警製單舉發違反道路交通管理處罰條例所列之違規事實
    ，本質上為行政處分，係公務員基於職務上權力，依法就特定之具體事件所為具
    公法上效果之單方行政行為，基於公務員為公法上行為具有公信力之原則，該行
    政處分當可被推定為真正，且其據以依法處分之事實認定亦為正確無誤，此與民
    事訴訟法第三百五十五條第二項規定：「文書依其程式及意旨得認作公文書者，
    推定其為真正」之情形相同，因此，刑事訴訟法就犯罪證據有關之規定中，與屬
    行政秩序罰之交通違規裁罰本質不合之部分，自不在準用之列，從而本件異議人
    既未能就執勤員警之舉發有何誤謬之處提出相關證據以供調查，本院復查無任何
    證據足資證明執勤員警有捏造事實違法取締之情事，則執勤警員本其維護交通秩
    序、安全職責所為之舉發，自應受到合法、正確之推定，則異議人空言辯稱：未
    行駛路肩，且舉發之員警僅憑警車內之後視鏡來判斷來車之狀況，實屬牽強云云
    ，即難採信，原處分機關據以援引上開規定，裁處異議人六千元，並依同條例第
    六十三條第一項第一款之規定，記違規點數二點並無不當，本件異議為無理由，
    應予駁回。
三、據上論斷，應依道路交通案件處理辦法第十九條，裁定如主文。
中      華      民      國      八十九      年    六    月    二十八    日
                                  臺灣士林地方法院交通法庭
                                      法  官林政佑
如不服本裁定，應於送達後五日內，向本院提出抗告狀。


司法院資訊處製作；財團法人民間司法改革基金會備份。
